【裁判字號】    97,桃簡,3801
【裁判日期】    980123
【裁判案由】    毒品危害防制條例
【裁判全文】
臺灣桃園地方法院刑事判決            97年度桃簡字第3801號
聲  請  人  臺灣桃園地方法院檢察署檢察官
被      告  甲○○
上列被告因違反毒品危害防制條例案件，經檢察官聲請以簡易判
決處刑（97年度偵字第24166號），本院判決如下：
      主   文
甲○○未經許可，持有第二級毒品，累犯，處拘役伍拾日，如易
科罰金，以新臺幣壹仟元折算壹日。扣案第二級毒品大麻壹包（
驗餘淨重零點陸伍伍公克）沒收銷燬之。
      事實及理由
一、本件犯罪事實及理由除引用檢察官聲請簡易判決處刑書之記
    載外（詳如附件），另補充如下：
  (一)被告於93年間，因施用毒品案件，經臺灣板橋地方法院於93
    年6 月10日以93年度簡字第1890號判處有期徒刑6 月確定，
    又於94年間，再因施用毒品案件，經臺灣板橋地方法院於94
    年度易字第107 號判處有期徒刑10月確定，上開二罪接續執
    行，於95年3 月30日執行完畢，有臺灣高等法院被告前案記
    錄表一份在卷足憑，其於有期徒刑執行完畢後五年內故意再
    犯本件有期徒刑以上之罪，為累犯，應依刑法第47第1 項前
    段，加重其刑。
  (二)被告對其持有第二級毒品大麻乙節坦承不諱，惟辯稱：其係
    同時向一綽號小黑之男子取得扣案之第二級毒品甲基安非他
    命及大麻，就其收受第二級毒品甲基安非他命部分業經起訴
    （97年度偵字第3438號），認本案係重複起訴云云。惟查，
    本件被告於九十六年一月三十一日於桃園縣龜山鄉○○路○
    段一四五號四樓為警查獲時，確於前開處所起出第二級毒品
    甲基安非他命及大麻無誤，然被告就上開物品何來乙節，於
    偵查中稱：係以二萬元代價向一綽號小黑之男子「購得」（
    詳97年度偵字第3438號卷第186 頁），然其於97年12月24日
    之陳明狀則陳述上開毒品係小黑「無償贈與」，是被告就扣
    案毒品來源為何，前後所述顯有不一，是其所稱係同一時、
    地向同一人所取得乙節，是否屬實，已非無疑；再者，本件
    被告係基於販賣第二級毒品甲基安非他命之犯意，而持有前
    揭第二級毒品，此有檢察官起訴書一份在卷足憑，雖被告否
    認上情，辯稱伊係基於施用之目的而持有第二級毒品甲基安
    非命，然縱認其所述屬實，此亦與其本件單純持有第二級毒
    品大麻之目的不同，自難認其僅構成一持有行為，是綜上所
    述，被告前揭所辯，自不足採。
二、據上論斷，應依刑事訴訟法第449 條第1 項前段、第450 條
    第1 項、第454 條第2 項，毒品危害防制條例第11條第2 項
    、第18條第1 項前段，刑法第11條前段、第47條、第41條第
    1 項前段，判決如主文。
中    華    民    國    98    年    1     月    23    日
                  臺灣桃園地方法院刑事第三庭
                        法  官  柯姿佐
以上正本證明與原本無異
如不服本判決應於判決書送達之翌日起10日內，向本院提出上訴
狀（應附繕本）。
                        書記官  蕭秀蓉
中    華    民    國    98    年    1     月    23    日
附錄論罪科刑依據之法條：
毒品危害防制條例第11條 第2項
持有第二級毒品者，處 2 年以下有期徒刑、拘役或新臺幣 3 萬
元以下罰金。
毒品危害防制條例第18條 第1項
查獲之第一、二級毒品及專供製造或施用第一、二級毒品之器具
，不問屬於犯人與否，均沒收銷燬之；查獲之第三、四級毒品及
製造或施用毒品之器具，無正當理由而擅自持有者，均沒入銷燬
之。但合於醫藥、研究或訓練之用者，得不予銷燬。


司法院資訊處製作；財團法人民間司法改革基金會備份。
